【裁判字號】    98,審易,1566
【裁判日期】    981211
【裁判案由】    毒品危害防制條例
【裁判全文】
臺灣桃園地方法院刑事判決            98年度審易字第1566號
公  訴  人  臺灣桃園地方法院檢察署檢察官
被      告  甲○○
上列被告因違反毒品危害防制條例案件，經檢察官提起公訴（98
年度毒偵字第3219號），嗣於本院準備程序進行中，被告就被訴
事實為有罪之陳述，經本院告知簡式審判程序意旨，並聽取當事
人之意見後，本院裁定改依簡式審判程序審理，並判決如下：
    主  文
甲○○施用第二級毒品，累犯，處有期徒刑陸月，如易科罰金，
以新臺幣壹仟元折算壹日，扣案分裝袋貳個及吸食器壹組均沒收
。
    事  實
一、甲○○前於民國88年間因施用第二級毒品案件，經本院以88
    年度毒聲字第1544號裁定送觀察、勒戒後，因認有繼續施用
    毒品傾向，經本院以88年度毒聲字第7696號裁定令入戒治處
    所施以強制戒治，嗣經本院以89年度毒聲字第3242號裁定停
    止戒治併付保護管束出所，復經本院以89年度毒聲字第6236
    號裁定撤銷停止戒治，於91年5 月24日強制戒治執行完畢，
    並經臺灣桃園地方法院檢察署檢察官以91年度戒偵字第394
    號為不起訴處分確定；復於前開強制戒治執行完畢後5 年內
    ，於91年間因施用第二級毒品案件，經本院以91年度毒聲字
    第2820號裁定令入戒治處所施以強制戒治，於93年1 月9 日
    因毒品危害防制條例修正報結出所，本次犯行並經本院以92
    年度壢簡字第1168號判決判處有期徒刑5 月確定，於93年6
    月8 日期滿執行完畢。另於94年間因加重竊盜案件，經本院
    以94年度易字第1043號判決判處有期徒刑9 月確定；復於94
    年間因加重竊盜案件，經本院以95年度簡字第9 號判決判處
    有期徒刑6 月確定，上開2 罪刑嗣經本院以95年度聲字第10
    34號裁定合併定應執行刑為有期徒刑1 年1 月確定，於95年
    12 月9日期滿執行完畢（於本案構成累犯）。詎猶不知悔改
    ，復基於施用第二級毒品甲基安非他命（起訴書均稱安非他
    命，應由本院予以更正）之犯意，於98年7 月6 日為警採尿
    時起回溯96小時內之某時，在其桃園縣中壢市○○○街22號
    3 樓住處內，以吸食器燒烤方式施用甲基安非他命1 次。嗣
    於98年7 月5 日下午2 時50分許，在臺北縣樹林市○○街28
    號山佳火車站內因另犯竊盜案為警查獲，甲○○即於有偵查
    犯罪職權之機關尚未發覺其上開施用第二級毒品之犯罪事實
    前，主動自首上開施用第二級毒品犯行，並帶同員警至其上
    開住處內，取交其所有供（非專供）施用甲基安非他命所用
    之分裝袋2 個及吸食器1 組，進而接受裁判，並同意警方採
    尿送驗，結果呈安非他命類陽性反應，始悉上情。
二、案經臺北縣政府警察局樹林分局報告臺灣桃園地方法院檢察
    署檢察官偵查起訴。
    理  由
一、本案被告甲○○所犯之罪，並非法定刑為死刑、無期徒刑或
    最輕本刑3 年以上有期徒刑之罪，亦非高等法院管轄第一審
    之案件，而被告於準備程序中就被訴事實已為有罪之陳述，
    經本院告知簡式審判程序之旨，並聽取當事人之意見後，本
    院乃依刑事訴訟法第273 條之1 第1 項規定，裁定進行簡式
    審判程序，合先敘明。
二、上揭事實，業據被告甲○○於本院審理中坦承不諱，而被告
    為警查獲後所採集之尿液檢體，經送請台灣檢驗科技股份有
    限公司以酵素免疫分析法初步檢驗，再佐以氣相層析質譜儀
    分析法確認檢驗結果均呈安非他命類陽性反應，此有臺北縣
    政府警察局樹林分局毒品危害防制條例被移送者姓名暨代碼
    對照表及台灣檢驗科技股份有限公司濫用藥物檢驗報告各1
    紙附卷可稽，此外，現場復有被告所有供（非專供）施用甲
    基安非他命所用之分裝袋2 個及吸食器1 組扣案可憑，足認
    被告上開任意性之自白確與事實相符，應堪採信。又按毒品
    危害防制條例於92年7 月9 日修正公布，自93年1 月9日 施
    行，而依修正後之規定，僅限於「初犯」及「5 年後再犯」
    2 種情形，始應先經觀察、勒戒或強制戒治程序。倘被告於
    5 年內已再犯，經依法追訴處罰，縱其第3 次（或第3次 以
    上）再度施用毒品之時間，在初犯經觀察、勒戒或強制戒治
    執行完畢釋放5 年以後，已不合於「5 年後再犯」之規定，
    且因已於「5 年內再犯」，顯見其再犯率甚高，原實施觀察
    、勒戒或強制戒治，已無法收其實效，即應依該條例第10條
    規定處罰；又所謂5 年戒斷期間之計算，係指相鄰之前後2
    次施用毒品時間之間隔而言，非可飛躍自初次起算其5年 期
    間（最高法院95年度第7 次刑事庭會議決議、97年度第5 次
    刑事庭會議決議、最高法院95年台非字第65號判決參照）。
    經查，本件被告於前案強制戒治執行完畢後5 年內，再因施
    用第二級毒品案件，經本院以92年度壢簡字第1168號判決判
    處有期徒刑5 月確定，此有臺灣高等法院被告前案紀錄表1
    份在卷足憑，是本件被告施用毒品犯行雖已於前案強制戒治
    執行完畢後5 年後，惟其已於5 年內再犯，依上開說明，仍
    應追訴處罰。綜上，本件事證明確，被告犯行堪以認定，應
    依法論科。
三、核被告甲○○所為，係犯毒品危害防制條例第10條第2 項之
    施用第二級毒品罪，其施用第二級毒品前後持有第二級毒品
    之低度行為，應為其施用第二級毒品之高度行為所吸收，不
    另論罪。被告有事實欄所載之犯罪及科刑執行情形，有臺灣
    高等法院被告前案記錄表足憑，其於5 年內故意再犯本案有
    期徒刑以上之罪，為累犯，應依法加重其刑。又被告於有偵
    查職權之機關尚未發覺其施用第二級毒品犯行前，自首其施
    用第二級毒品犯行，並進而接受裁判等情，業據證人即警員
    林東衍於本院審理時結證屬實，是被告所為，符合自首之要
    件，爰依刑法第62條前段規定，就其施用第二級毒品犯行減
    輕其刑。爰審酌被告犯後坦承犯行而態度良好、施用毒品係
    戕害自身健康，對他人並不生重大危害等一切情狀，量處如
    主文所示之刑，並諭知易科罰金之折算標準。至扣案之分裝
    袋2 個及吸食器1 組均為被告所有供（非專供）施用甲基安
    非他命所用之器具，業具被告供承在卷，爰依刑法第38條第
    1 項第2 款規定，宣告沒收，附此敘明。
據上論斷，應依刑事訴訟法第273 條之1 第1 項、第299 條第1
項前段，毒品危害防制條例第10條第2 項，刑法第11條前段、第
47條第1 項、第62條、第41條第1 項前段、第38條第1 項第2 款
前段，判決如主文。
本案經檢察官黃怡菁到庭執行職務。
中    華    民    國    98    年    12    月    11    日
                        刑事庭  法  官  鍾雅蘭
以上正本證明與原本無異。
如不服本判決，應於判決送達後10日內向本院提出上訴狀（應附
繕本），其未敘述上訴理由者，應於上訴期間屆滿後20日內補提
理由書狀於本院，上訴於臺灣高等法院。
                                書記官  楊郁馨
中    華    民    國    98    年    12    月    11    日
附錄本案論罪科刑法條：
毒品危害防制條例第10條第2 項
施用第二級毒品者，處3 年以下有期徒刑。


司法院資訊處製作；財團法人民間司法改革基金會備份。
